臺灣臺北地方法院刑事判決
111年度審交易字第38號
公  訴  人  臺灣臺北地方檢察署檢察官
被      告  李鴻春
上列被告因過失傷害案件，經檢察官提起公訴（110年度調偵字
第2651號），本院判決如下：
    主  文
本件公訴不受理。
    理  由
一、公訴意旨如起訴書所載（如附件） 。
二、按告訴乃論之罪，告訴人於第一審辯論終結前得撤回其告訴
    ，又告訴經撤回者，應諭知不受理之判決，刑事訴訟法第23
    8條第1項、第303條第3款分別定有明文。
三、查被告李鴻春涉犯之過失傷害罪，依刑法第287條前段規定
    ，須告訴乃論；惟被告業與告訴人曾子玲於民國111年3月16
    日在本院調解成立且履行完畢，並據告訴人於第一審辯論終
    結前，具狀撤回告訴到院，此有本院111年2月11日審判筆錄
    、111年3月16日調解筆錄、刑事撤回告訴狀等件在卷可稽，
    依前開法條之規定，爰不經言詞辯論，逕行諭知不受理之判
    決。
四、依刑事訴訟法第303條第3款、第307條，判決如主文。　　
本案經檢察官林晉毅偵查起訴，檢察官郭耿誠到庭執行職務。
中　　華　　民　　國　　111 　年　　3 　　月　　18　　日
　　　　　　　　　刑事第二十一庭法　官　歐陽儀
上正本證明與原本無異。 
如不服本判決應於收受送達後20日內向本院提出上訴書狀，並應
敘述具體理由；其未敘述上訴理由者，應於上訴期間屆滿後20日
內向本院補提理由書（均須按他造當事人之人數附繕本）「切勿
逕送上級法院」。告訴人或被害人如對於本判決不服者，應具備
理由請求檢察官上訴，其上訴期間之計算係以檢察官收受判決正
本之日期為準。 因疫情而遲誤不變期間，得向法院聲請回復原
狀。
                                書記官  程于恬
中　　華　　民　　國　　111 　年　　3 　　月　　21　　日
　　　　　　
附件：
臺灣臺北地方檢察署檢察官起訴書
                                   110年度調偵字第2651號
　　被　　　告　李鴻春　

上列被告因過失傷害案件，業經偵查終結，認應提起公訴，茲將
犯罪事實及證據並所犯法條分敘如下：
　　　　犯罪事實
一、李鴻春騎乘車牌號碼000-0000號普通重型機車（下稱A車）
    、簡邑嘉（所涉過失傷害部分，業經本署檢察官以110年度
    偵字第22467號案件為不起訴處分確定）騎乘車牌號碼000-0
    000號普通重型機車（下稱B車）、吳敏豪（所涉過失傷害部
    分，未據告訴）騎乘車牌號碼000-000號普通重型機車（下
    稱C車）及曾子玲騎乘車牌號碼000-000號普通重型機車（下
    稱D車）於民國109年11月10日上午7時10分許，以C車、D車
    、B車、A車之先後順序，沿臺北市中正區重慶南路3段由南
    往北方向行駛，4人途經臺北市中正區重慶南路3段107號前
    時，李鴻春本應注意在同一車道行駛時，除擬超越前車外，
    後車與前車之間應保持隨時可以煞停之距離及兩車並行之間
    隔，隨時採取必要之安全措施，以避免危險或交通事故之發
    生，而依當時情形並無不能注意之情形，竟疏未注意及此，
    於曾子玲因前方吳敏豪所騎乘之C車向右變換行向而緊急煞
    車、簡邑嘉所騎乘之B車亦隨之緊急煞車時，因未保持安全
    距離，以其所騎乘之A車車頭追撞簡邑嘉所騎乘之B車車尾，
    造成簡邑嘉之B車車頭再行碰撞前方曾子玲所騎乘之D車車尾
    ，致曾子玲人車倒地，受有左側脛骨上端閉鎖性骨折、左脛
    骨平台粉碎性骨折、左腓骨粉碎性骨折、左下肢挫傷、臉部
    多處挫傷、左手肘挫傷等傷害。
二、案經曾子玲訴由臺北市政府警察局中正第二分局報告偵辦。
　　　　證據並所犯法條
一、證據清單及待證事實
編號 證據名稱 待證事實 1 被告李鴻春於警詢、偵查中之供述 證明全部犯罪事實。 2 同案被告簡邑嘉於警詢中之供述 證明案發時告訴人曾子玲在同案被告簡邑嘉車前約2臺車之距離，簡邑嘉看到告訴人緊急煞車，也跟著急煞，是因被後方被告所騎乘之A車推撞，才會撞到告訴人等語。 3 證人即告訴人曾子玲於警詢、偵查中之指訴 證明全部犯罪事實。 4 道路交通事故現場圖、道路交通事故調查報告表(一)、(二)、臺北市政府警察局中正第二分局交通分隊道路交通事故補充資料表、談話紀錄表、臺北市政府警察局道路交通事故初步分析研判表各1份、臺北市政府警察局交通分隊道路交通事故照片黏貼紀錄表1份及所附照片18張 證明被告與告訴人確有於犯罪事實欄所載時、地發生本件車禍事故、本件車禍事故發生經過及處理情形，及被告涉未保持前後車安全距離之肇事原因等事實。    5 臺北市交通事件裁決所110年3月26日北市裁鑑字第1103019824號函暨臺北市車輛行車事故鑑定會鑑定意見書1份  證明騎乘C車之吳敏豪就本件事故為肇事主因，被告則具未保持行車安全距離之過失，為肇事次因，告訴人並無肇事因素等事實。 6 臺北市立聯合醫院（和平院區）診斷證明書2份 證明告訴人受有上開傷害之事實。 
二、核被告所為，係犯刑法第284條前段之過失傷害罪嫌。又被
    告犯罪後於警方前往現場處理時，自承為肇事人，此有臺北
    市政府警察局道路交通事故肇事人自首情形紀錄表1紙附卷
    可參，請依刑法第62條規定減輕其刑。
三、依刑事訴訟法第251條第1項提起公訴。
　　此　致
臺灣臺北地方法院
中　　華　　民　　國　 110　　年　　12　　月　　 8　　日
　　　　　　　　　　　　　　　檢　察　官　林晉毅
本件正本證明與原本無異
中　　華　　民　　國　 111　　年　　1 　　月　　3 　　日
            　　　　　　　　　書　記　官  李淑菁

附錄本案所犯法條全文
刑法第284條
因過失傷害人者，處 1 年以下有期徒刑、拘役或 10 萬元以下
罰金；致重傷者，處 3 年以下有期徒刑、拘役或 30 萬元以下
罰金。